【裁判字號】    92,易,1584
【裁判日期】    920820
【裁判案由】    加重竊盜
【裁判全文】
臺灣臺中地方法院刑事判決                        九十二年度易字第一五八四號
    公  訴  人  臺灣臺中地方法院檢察署檢察官
    被      告  乙○○
右列被告因加重竊盜案件，經檢察官提起公訴（九十二年度偵字第五六二一號），本
院判決如左：
    主  文
乙○○共同連續攜帶兇器，毀越安全設備竊盜，處有期徒刑壹年貳月。
    事  實
一、乙○○與丙○○（現由本院另案審理中）二人係朋友之關係，渠二人僅因一時缺
    錢可供花用，竟共同基於意圖為自己不法所有之概括犯意聯絡，於民國九十二年
    三月七日上午十時許，由丙○○駕駛其所有車牌號碼ＰＣ－九三七一號之自小客
    車搭載乙○○，並由臺中縣太平市出發至臺中縣烏日鄉○里村○○路附近沿路找
    尋下手行竊之目標，迨同日上午十一時許（係白天）車行至臺中縣烏日鄉○里村
    ○○路五之十三號前，渠二人認該處行人出入較少，乃由丙○○先行將所駕駛之
    車牌號碼ＰＣ－九三七一號自小客車停於臺中縣烏日鄉○里村○○路五之十三號
    右前方十公尺處，隨即由身穿紅色衣服之丙○○往臺中縣烏日鄉○里村○○路五
    之十三號門前走去並往後走，另身穿黑色衣褲之乙○○則走至臺中縣烏日鄉○里
    村○○路五之十三號門前敲門，並向戊○○佯稱要找姓陳之人，經戊○○回答沒
    有姓陳之人後，乙○○仍繼續在戊○○家門前徘徊不去，實則係在外擔任把風之
    工作，丙○○另趁機徒手從臺中縣烏日鄉○里村○○路五之十三號戊○○住宅後
    方防火巷旁借由變電箱、鐵窗爬上戊○○廚房增建部分，再由增建部分爬上二樓
    後陽台，並從未上鎖之後陽台落地窗（公訴人誤認為係持螺絲起子毀壞後門潛入
    ）開門進入屋內（無故侵入他人住宅部分未據告訴），迨進入屋內二樓後，丙○○即隨手拿取戊○○家中非屬其所有客觀上足以對人之生命、身體造成危險性之
    兇器螺絲起子一支及剪刀一把充為行竊時之工具，丙○○隨即持該螺絲起子插入
    二樓房間喇叭鎖旁的門縫用力撬毀木門（屬安全設備）上依一般社會經驗足認為
    防盜設備之門鎖開門進入房內行竊，後再下到一樓再持同上之兇器螺絲起子一支
    將戊○○房間之鋁門（屬安全設備）撬開（未達毀損程度），再進入房內行竊，
    共計竊得米白色女用皮包一只、皮卡丘存錢筒一個、摩托羅拉行動電話一支及新
    臺幣（下同）一千五百五十元，得手後將該等贓物置放在戊○○住家後方防火巷
    口地上，丙○○再到戊○○住處前面呼叫乙○○，二人再同行到戊○○住家後方
    防火巷口取贓，共由乙○○帶到車牌號碼ＰＣ－九三七一號之自小客車車上。後
    渠二人再度由丙○○手持上開螺絲起子與乙○○共同由臺中縣烏日鄉○里村○○
    路五之十五號空屋之招牌攀爬至同路五之十六號甲○○住宅二樓陽台，再由陽台
    落地窗開門進入甲○○家中（無故侵入他人住宅部分亦未據告訴），迨進入後丙○○與乙○○二人即四處翻箱倒櫃找尋財物，乙○○並在甲○○家中使用廁所，
    此時丙○○則先行打開甲○○一樓之電動鐵捲門開至一小縫離去，嗣丙○○經過
    戊○○住處門前，適為戊○○、己○○（即戊○○之子）及丁○○等人發現可疑
    為小偷，即報警並尾隨追捕丙○○，丙○○見狀即躲進臺中縣烏日鄉○里村○○
    路五之六號對面之果園鐵塔下，惟仍於九十二年三月七日下午一時四十分許遭警
    民查獲，適尚在甲○○家中之乙○○發覺外面有異，乃將其與丙○○共同在甲○○家中所竊得之現金硬幣二千元置放在一樓內電動鐵捲門旁，乙○○即自甲○○
    家中一樓電動鐵捲門之一小縫爬出來，隨即遭己○○發現會同警員捕獲。
二、案經臺中縣警察局烏日分局報請臺灣臺中地方法院檢察署檢察官偵查起訴。
    理  由
一、訊據被告乙○○對於右揭事實除坦承有將丙○○所交付之物品（指行竊戊○○家
    中之贓物）拿去放在車牌號碼ＰＣ－九三七一號自小客車內及確有未經許可進入
    甲○○家中使用廁所乙情屬實外，惟均矢口否認有何與丙○○共同下手行竊之犯
    行，辯稱：伊沒有偷，是丙○○臨時起意說要去找朋友，警訊中所說那是丙○○
    想要脫罪，把伊拖下水，伊有進去房子裡面上廁所，但是沒有偷東西，是丙○○
    帶伊進去的，伊跟丙○○說肚子痛，他說進去上個廁所沒有關係，當時沒有主人
    接待渠二人，亦未經主人同意就進入屋子。伊知道這樣不合理，但伊想說上個廁
    所沒有關係，上廁所的那個房子，不是丙○○的家、也不是伊的家。當時是丙○○不曉得從何處進到屋子，再從屋子裡面打開門，讓伊進去上廁所，上完廁所後
    伊就從後面巷子出來了，警訊說的，有些是丙○○叫伊這麼說的，伊確實沒有偷
    東西。螺絲起子不是伊的，是否為丙○○所有，要問他云云。惟查：右揭事實，
    業據被告乙○○於警訊時坦承不諱（詳見偵查卷第十一頁至第十三頁），核與被
    害人戊○○、甲○○及證人丁○○、己○○等人分別於警、偵訊中及本院審理時
    所指述、證述及結證之情節相符，復有現場照片八幀及贓物認領保管單五紙附卷
    及螺絲起子一支扣案足資佐證。且本件參酌以被害人戊○○於警、偵訊時均陳稱
    ：係一名穿黑色褲子之男子（指被告乙○○）在其門前徘徊，而穿紅色衣服（指
    丙○○）則僅出現在其住處約幾分鐘後即未再見到等語，另證人己○○亦到庭結
    證稱：現場有看到螺絲起子、大支的剪刀，螺絲起子、剪刀都是伊家中的，小偷
    就地取材等詞（見本院九十二年七月二日審判筆錄），及依卷附現場照片之場景
    等情，自仍以被告乙○○於警訊時所供始與全案情節相符（即被告乙○○稱：伊
    不知道丙○○拿什麼工具進入，丙○○由何處進入伊一概不知，因此時被告乙○○在被害人戊○○住家前面當然不知丙○○在屋後係如何進入及持何工具進入，
    反觀丙○○於警訊中則供稱係由被害人戊○○住宅右側後面之變電箱爬上二樓及
    提及有持螺絲子乙情，衡情若非係丙○○獨自進入被害人戊○○之家中，何以在
    偵查中自稱僅在外面把風之丙○○會知悉係由何處爬入戊○○之家中及有螺絲起
    子之存在，足見被告乙○○於警訊中所供為可信），雖被告乙○○嗣後於本院理
    時翻異前供，唯亦僅係空口否認犯行，尚無提出任何積極證據以共本院查證以實
    其所供，經本院綜合全卷辯論意旨及依經驗法則等判斷，自仍應以被告於警局之
    初訊為可信。又本件被告與共犯丙○○所持以行竊之螺絲起子一支及剪刀一把，
    在客觀上已足以對他人之生命、身體（如頸部、眼睛等）構成威脅，而具有危險
    性，自屬兇器無誤。另本件被告於檢察官偵訊中亦坦承伊係因家裡比較窮，才會
    下手行竊等語（見偵查卷第四十二頁），顯見被告有為自己不法所有之意圖甚明
    ，本件事證明確，被告犯行洵堪認定。
二、按所謂之攜帶兇器並不以將該兇器自他地攜往行竊地為必要（最高法院六十二年
    臺上字第二四八九號判例參照），再按已進入住宅或建築物內部之諸門，如房間
    門亦屬其他安全設備。故核被告乙○○所為係犯刑法第三百二十一條第一項第二
    款、第三款之攜帶兇器，毀越安全設備竊盜罪（指行竊戊○○住家部分）及同法
    第三百二十一條第一項第三款之攜帶兇器竊盜罪（指行竊甲○○住家部分）。本
    件公訴人認被告就行竊甲○○住家之行為，亦係犯刑法第三百二十一條第一項第
    二款、第三款之加重竊盜罪，然有關刑法第三百二十一條第一項第二款部分僅係
    加重條件之減少，仍屬單純一罪，尚無庸變更起訴法條，併此敘明。又公訴人認
    有鉗子為兇器，惟本案全卷內並無出現鉗子，此顯係公訴人誤繕，同此敘明。另
    查被告與丙○○二人就上開所犯二次加重竊盜罪部分，具有犯意聯絡及行為分擔
    ，為共同正犯。次查被告先後二次加重竊盜之犯行，時間緊接，所犯構成要件相
    同，顯係基於概括犯意反覆為之，應依刑法第五十六條連續犯之規定，以一罪論
    ，並加重其刑。爰審酌被告之平日素行、被告犯罪之動機與目的僅為貪圖一時小
    利、方法、手段係以侵入他人之住家內行竊、所竊得財物之價值、對社會治安所
    生危害之程度甚巨及犯罪後猶砌詞卸責態度非屬良好等一切情狀，量處如主文所
    示之刑，以資懲儆。
三、至扣案之螺絲起子一支，經質之被告乙○○否認屬其所有（見本院九十二年八月
    六日審判筆錄），另詢之被害人戊○○及證人己○○二人均陳稱扣案之螺絲起子
    係渠家中所有，為小偷就地取材等詞（詳見本院九十二年七月二日審判筆錄），
    又非屬違禁物，核與沒收之要件不符，爰不予宣告沒收之。
據上論斷，應依刑事訴訟法第二百九十九條第一項前段，刑法第二十八條、第五十六
條、第三百二十一條第一項第二款、第三款，判決如主文。
本案經檢察官許政純到庭執行職務。
中      華      民      國      九十二      年      八    月    二十    日
                                    臺灣臺中地方法院刑事第六庭
                                        法  官  許  旭  聖
右正本證明與原本無異。
如不服本判決，應於判決送達後十日內向本院提出上訴狀（須附繕本），上訴於
臺灣高等法院臺中分院。
                                        書記官
中      華      民      國      九十二      年      八    月    二十    日
附錄本案論罪科刑法條：
刑法第三百二十一條第一項第二、三款
犯竊盜罪而有左列情形之一者，處六月以上五年以下有期徒刑：
二、毀越門扇、牆垣或其他安全設備而犯之者。
三  攜帶兇器而犯之者。


司法院資訊處製作；財團法人民間司法改革基金會備份。
